【裁判字號】    97,訴,4316
【裁判日期】    971120
【裁判案由】    毒品危害防制條例
【裁判全文】
臺灣板橋地方法院刑事判決              97年度訴字第4316號
公  訴  人  臺灣板橋地方法院檢察署檢察官
被      告  甲○○
                    （現於臺灣雲林監獄另案執行）
上列被告因違反毒品危害防制條例案件，經檢察官提起公訴（九
十七年度毒偵字第六九五四號），於被告為有罪之陳述後，本院
合議庭裁定由受命法官獨任依簡式審判程序審理，茲判決如下：
    主  文
甲○○施用第一級毒品，累犯，處有期徒刑壹年。
扣案如附表編號一、二所示海洛因均沒收銷燬之；盛裝上開海洛
因之外袋伍個與如附表編號三、四、五所示之物均沒收之。
    事  實
一、甲○○曾因違反毒品危害防制條例案件，經本院送勒戒處所
    觀察、勒戒後，認無繼續施用毒品之傾向而於民國八十七年
    九月十四日執行完畢釋放，並由本院以八十六年度字第一八
    五一號判決免刑確定。其後又因施用毒品違反毒品危害防制
    條例案件，經檢察官送勒戒處所觀察、勒戒後，認有繼續施
    用毒品之傾向而送戒治處所施以強制戒治，於八十八年十月
    十四日因停止戒治而釋放，嗣經撤銷停止戒治繼續執行，於
    八十九年九月十四日執行完畢釋放，並由臺灣板橋地方法院
    檢察署檢察官以八十九年度戒毒偵字第六五○號為不起訴處
    分確定。嗣因轉讓毒品違反毒品危害防制條例案件，經本院
    以八十九年度訴字第七二一號判處有期徒刑一年二月確定，
    於九十一年十月十八日因假釋期滿未經撤銷假釋而視為執行
    完畢（此項有期徒刑之執行於本件不構成累犯）。又因施用
    毒品違反毒品危害防制條例案件，經本院以九十一年度板簡
    字第一四八號判處有期徒刑六月確定；另再因施用毒品違反
    毒品危害防制條例案件，經本院以九十三年度易字第一○二
    九號判處有期徒刑八月確定；復同因施用毒品違反毒品危害
    防制條例案件，經本院以九十四年度訴字第六七二號判處有
    期徒刑十月確定，嗣與上開宣示之有期徒刑八月合併定應執
    行刑為有期徒刑一年四月，再與上開宣示之有期徒刑六月接
    續執行，甫於九十六年七月十五日執行完畢。
二、甲○○基於施用第一級毒品與第二級毒品之犯意，於九十七
    年八月十三日凌晨一時許前之某時，在位於臺北縣板橋市○
    ○路九一之一號六樓之冠君大飯店六一一室內，將第一級毒
    品海洛因與第二級毒品甲基安非他命混合後，燒烤成煙吸食
    其煙氣而施用之。嗣於同日凌晨一時許，為警在上址因另案
    通緝而逮捕，經扣得如附表所示之物而查獲。
三、案經臺北縣政府警察局板橋分局移送臺灣板橋地方法院檢察
    署檢察官偵查起訴。
    理  由
一、犯罪事實之認定：
  (一)上揭犯罪事實，業據被告甲○○自白不諱，而其為警查獲後
    經採集尿液囑託鑑定結果，亦呈嗎啡（即海洛因進入人體後
    之代謝物）及甲基安非他命類陽性反應，有臺灣檢驗科技股
    份有限公司出具之濫用藥物尿液檢驗報告乙份及臺北縣政府
    警察局板橋分局偵辦毒品危害防制條例案件被移送人姓名及
    代碼對照表乙份附卷可稽，並有扣案如附表所示之物與卷附
    法務部調查局鑑定書乙份可為佐證，堪信其前開自白應與事
    實相符。
  (二)又被告有事實欄所載因施用毒品違反毒品危害防制條例而受
    觀察勒戒、強制戒治、不起訴處分與有罪判決及執行等情形
    ，此亦有上開不起訴處分書、臺灣高等法院被告前案紀錄表
    在卷可憑。
  (三)是以本件事證明確，被告於強制戒治執行完畢釋放後五年後
    三犯以上施用海洛因及甲基安非他命之行為，堪為認定，應
    予依法論科。
二、論罪科刑之法律適用：
  (一)按海洛因、甲基安非他命分別為毒品危害防制條例第二條第
    二項第一款、第二款所定之第一級毒品及第二級毒品，核被
    告所為，係犯同條例第十條第一項之施用第一級毒品罪，及
    同條例第十條第二項之施用第二級毒品罪。其施用前後持有
    海洛因、甲基安非他命之低度行為均為施用之高度行為所吸
    收，不另論罪。被告以同一施用行為同時觸犯上開二罪名，
    為想像競合犯，應依刑法第五十五條之規定，從其中法定刑
    較重之施用第一級毒品罪處斷。又被告曾因施用毒品違反毒
    品危害防制條例案件，經本院以九十一年度板簡字第一四八
    號判處有期徒刑六月確定；再因施用毒品違反毒品危害防制
    條例案件，經本院以九十三年度易字第一○二九號判處有期
    徒刑八月確定；復因施用毒品違反毒品危害防制條例案件，
    經本院以九十四年度訴字第六七二號判處有期徒刑十月確定
    ，嗣與上開宣示之有期徒刑八月合併定應執行刑為有期徒刑
    一年四月，再與上開宣示之有期徒刑六月接續執行，甫於九
    十六年七月十五日執行完畢，此有臺灣高等法院被告前案紀
    錄表附卷足參，其於有期徒刑執行完畢後五年以內以故意再
    犯本件最重本刑為有期徒刑以上之罪，為累犯，應依刑法第
    四十七條第一項之規定加重其刑。
  (二)爰審酌被告有前述犯罪及施用毒品遭查獲之紀錄，有臺灣高
    等法院被告前案紀錄表附卷足據，素行不佳，且前已因觀察
    勒戒、強制戒治執行完畢而經不起訴處分，業受毒品危害防
    制條例對施用毒品人之寬典，竟仍一再吸食，且施用兩種毒
    品，顯見並無悔意，惡性非淺，而其施用毒品實為戕害自身
    健康之犯罪，於他人固無明顯重大危害，然對社會善良風氣
    已足生不良影響，並斟酌其施用之次數，及其於偵審中俱能
    坦認犯行，犯罪後之態度尚稱良好等一切情狀，分別量處如
    主文所示之刑，以資儆懲。
  (四)警於查獲時扣得如附表編號一、二所示之海洛因，係查獲之
    第一級毒品，應依毒品危害防制條例毒品危害防制條例第十
    八條第一項前段之規定，併為沒收銷燬之諭知。又盛裝上開
    海洛因之外袋五個，則為被告所有預備供其施用第一級毒品
    及供其施用第一級毒品用餘之物，亦經被告陳明在卷，應併
    依刑法第三十八條第一項第二款之規定為沒收之諭知。另扣
    案如附表編號三、四、五所示之物，係被告所有供其施用毒
    品犯罪所用之物，亦經被告自陳甚明，應同依刑法第三十八
    條第一項第二款之規定併為沒收之宣告。
據上論斷，應依刑事訴訟法第二百七十三條之一第一項、第二百
九十九條第一項前段、毒品危害防制條例第十條第一項、第二項
、第二十三條第二項、第十八條第一項前段，刑法第十一條前段
、第五十五條、第四十七條第一項、第三十八條第一項第二款，
判決如主文。
本案經檢察官陳伯均到庭執行職務。
中    華    民    國    97    年    11    月    20    日
                    刑事第十庭  法  官  楊博欽
以上正本證明與原本無異
如不服本判決應於送達後十日內向本院提出上訴狀
                                書記官  呂妍旻
中    華    民    國    97    年    11    月    21    日
附錄本案論罪科刑法條全文：
毒品危害防制條例第十條
  施用第一級毒品者，處六月以上五年以下有期徒刑。
  施用第二級毒品者，處三年以下有期徒刑。
附表一：
┌──┬───────────────────────┐
│編號│扣案物名稱及數量                              │
├──┼───────────────────────┤
│ 一 │海洛因乙包（淨重四點六四公克）                │
├──┼───────────────────────┤
│ 二 │海洛因殘渣袋四個內殘留之海洛因（量微無法秤重）│
├──┼───────────────────────┤
│ 三 │吸食器兩個                                    │
├──┼───────────────────────┤
│ 四 │分裝勺乙支                                    │
├──┼───────────────────────┤
│ 五 │磅秤乙個                                      │
└──┴───────────────────────┘


司法院資訊處製作；財團法人民間司法改革基金會備份。
